【裁判字號】    91,勞簡上,60
【裁判日期】    920402
【裁判案由】    給付工資
【裁判全文】
臺灣臺北地方法院民事判決  九十一年度勞簡上字第六○號
    上  訴  人  乙○○
    被  上訴人  甲○○
右當事人間請求給付工資事件，上訴人對於中華民國九十一年十月三十日本院新店簡
易庭九十一年度店勞簡字第三號第一審判決提起上訴，本院判決如左：
    主  文
上訴駁回。
第二審訴訟費用由上訴人負擔。
    事  實
甲、上訴人方面：
一、聲明：（一）原判決關於駁回後開第二項之訴部分及訴訟費用之裁判均廢棄。（
    二）右開廢棄部分，被上訴人應給付上訴人新台幣（下同）二十五萬零八百元，
    及自民國九十一年五月九日起至清償日止，按年息百分之五計算之利息。
二、陳述：與原判決記載相同，茲引用之。
三、證據：除援用原審之立證方法外，並補提出刑事告訴狀、新店餐廳設計圖（複印
    本）、天母估價單（尚未添價目）原始資料複印檔本等件為證，及聲請訊問證人
    廖年吉、黃明丰、陳丰敏、沈文田、林月桂、被上訴人之次子、李姓木工師父等
    四人、卓宗德等人。
乙、被上訴人方面：
一、聲明：上訴駁回。
二、陳述：與原判決記載相同，茲引用之。
三、證據：援用原審之立證方法。
    理  由
一、本件上訴人在原審起訴請求被上訴人給付二十六萬零五百元，及自九十一年五月
    九日起至清償日止，按年息百分之六計算之利息。於原審判決後，上訴人提起上
    訴，在本院審理時減縮其請求為如前開上訴聲明第二項所示。依民事訴訟法第四
    百三十六條之一第三項準用同法第四百四十六條第一項及第二百五十五條第一項
    第三款規定，自屬應予准許。合先敘明。
二、本件上訴人起訴主張：伊於八十八年十月起至八十九年四月二十八日止，受僱於
    被上訴人從事台北縣新店中央路六十號餐廳企劃設計案之設計、估價及台北市○
    ○○○路二五巷八一弄三六號別墅裝潢案之設計、估價及監工等工作，詎被上訴
    人積欠薪資二十五萬零八百元，始終未依約給付等情。爰依僱傭契約之約定，求
    為命被上訴人給付薪資二十五萬零八百元，及自九十一年五月九日起至清償日止
    ，按年息百分之五計算之利息等語。
    被上訴人則以：兩造間並無任何僱傭關係，伊僅是介紹上訴人去上開新店工程估
    價，但後來業主不願繼續投資而不做，至天母東山路則是訴外人皇翔建設公司的
    工程，伊僅是承包商，皇翔建設公司有自行派監工，伊並未僱用上訴人擔任監工
    等語，資為抗辯。
三、經查上訴人主張伊於八十八年十月起至八十九年四月二十八日止，受僱於被上訴
    人從事台北縣新店中央路六十號餐廳企劃設計案及台北市○○○○路二五巷八一
    弄三六號別墅裝潢案等工程，被上訴人積欠伊薪資二十五萬零千八百元之事實，
    固據其提出刑事告訴狀、新店餐廳設計圖（複印本）及天母估價單（尚未添價目
    ）原始資料複印檔本等件為證。然均為被上訴人所否認。經查：
（一）按稱僱傭者，謂當事人約定，一方於一定或不定之期限內為他方服勞務，他方
      給付報酬之契約。民法第四百八十二條定有明文。經查本件上訴人就台北縣新
      店市○○路六十號餐廳設計案所工作之內容，係做估價事務，所領取之報酬是
      承攬費用，並以木工薪資計算，均經上訴人自認明確（見本院卷第十七頁）。
      足證上訴人自己亦明知所為工作係承攬事務，所領取之報酬係承攬報酬，並非
      僱傭薪資，與僱傭契約所從事之工作內容為勞動事務，所領取之報酬係工資，
      有所不同。至其與被上訴人間究有何工資或勞務內容之約定，則始終未據上訴
      人舉證證明。況證人即上開台北縣新店市之餐廳負責人林忠德在原審亦到場證
      稱：係被上訴人介紹上訴人為伊畫設計圖，但嗣伊因故放棄經營，故亦未完成
      設計圖之議，惟有支付上訴人一萬五千元等語（見原審卷第二八頁）。益證上
      訴人與被上訴人間就台北縣新店市之餐廳工程，並無何僱傭契約關係存在。
（二）又查上訴人所提出之估價單，係上訴人所自行製作，且其左上角之抬頭僅記載
      「業主：廖先生，工程名稱：招待所工程，工程地點：天母東山路」，其內復
      無何任何被上訴人簽認之資料（見原審卷第四一頁至第六○頁），顯不足以據
      為證明上訴人與被上訴人間就台北市○○○路之工程存有僱傭關係，故上訴人
      所為此部分之主張，亦不足取。至上訴人另云伊有至台北市○○○路之工地監
      工，惟業據被上訴人所否認，而上訴人就其有擔任該工地監工及係經被上訴人
      所僱用之事實，始終不能舉證以實其說，則其所為此部分之主張，仍不足取。
四、綜上所述，上訴人主張兩造間有僱傭契約關係，請求被上訴人給付工資二十五萬
    零八百元及自起訴狀繕本送達翌日即九十一年五月九日起至清償日止，按年息百
    分之五計算之法定遲延利息，洵屬無據，不應准許。從而，原審所為上訴人敗訴
    之判決，並無不合。上訴論旨指摘原判決不當，求予廢棄改判，為無理由。
五、兩造其餘之攻擊或防禦方法，及未經援用之證據，經本院斟酌後，認為均不足以
    影響本判決之結果，自無逐一詳予論駁之必要。又上訴人聲請訊問之證人廖年吉
    、黃明丰、陳丰敏、沈文田、林月桂、被上訴人之次子、李姓木工師父等四人及
    卓宗德等，亦未據上訴人陳明有何得證明兩造間有僱傭關係之資料，亦無予以調
    查之必要，附此敘明。
六、據上論結，本件上訴為無理由，依民事訴訟法第四百三十六條之一第三項、第四
    百四十九條第一項、第七十八條，判決如主文。
中      華      民      國    九十二    年      四      月        二    日
                                            勞工法庭審判長法官  謝碧莉
                                                          法官  黃書苑
                                                          法官  張明輝
右為正本係照原本作成
不得上訴。
中      華      民      國    九十二    年      四      月        三    日
                                                    法院書記官  周其祥


司法院資訊處製作；財團法人民間司法改革基金會備份。
